---
title: "Ejercicio 10"
author: "Richard Orihuela Mucha"
date: '2024-07-13'
output:
  word_document: default
  html_document: default
---

```{r setup, include=FALSE}
knitr::opts_chunk$set(echo = TRUE)
```

#Cargamos la base de datos:
```{r}
library(tidyverse)	
library(rio)
```

```

```{r}
base_registros_medicos <- import("base_registros_medicos.csv")

```

#Limpiamos la base, en este codigo de filtran lo que son las fechas invalidas que no siguen el formato #YYYY-#MM-#DD

```{r}
is_valid_date <- function(date) {
  grepl("^\\d{4}-\\d{2}-\\d{2}$", date)
}

base_registros_medicos <- base_registros_medicos %>%
  filter(is_valid_date(fecha_admision) & (is.na(fecha_alta) | is_valid_date(fecha_alta))) %>%
  mutate(
    fecha_admision = as.Date(fecha_admision),
    fecha_alta = as.Date(fecha_alta)
  )
```

#Ahora vamos a filtrar los numeros negativos de la variable id_registro

```{r}
Id_registro_no_valido <- base_registros_medicos %>%
  filter(id_registro < 0)
base_registros_medicos<- base_registros_medicos %>%
  filter(id_registro >= 0)
```

#filtramos los valores NA(no registrados)

```{r}
id_clientes_no_registrados <- base_registros_medicos %>%
  filter(id_paciente < 0 & !is.na(id_paciente))

base_registros_medicos <- base_registros_medicos %>%
  filter(id_paciente >= 0 & !is.na(id_paciente))

costo_no_registrados <- base_registros_medicos %>%
  filter(is.na(costo))

base_registros_medicos <- base_registros_medicos %>%
  filter(!is.na(costo))

diagnostico_no_registrados <- base_registros_medicos %>%
  filter(is.na(diagnostico))

base_registros_medicos <- base_registros_medicos %>%
  filter(!is.na(diagnostico))

estado_no_registrados <- base_registros_medicos %>%
  filter(is.na(estado))

base_registros_medicos <- base_registros_medicos %>%
  filter(!is.na(estado))

```

#Mostramos los pacientes dados de alta

```{r}
pacientes_alta <- base_registros_medicos %>%
  filter(estado == "Alta")
print(pacientes_alta)

```

#Caluclamos los dias de estadia de cada paciente

```{r}
#se calcula los días de estadia de cada paciente
base_registros_medicos <- base_registros_medicos %>%
  mutate(
    fecha_admision = as.Date(fecha_admision),
    fecha_alta = as.Date(fecha_alta),
    diferencia_dias = as.numeric(fecha_alta - fecha_admision)
  )
```

#filtramos los dias de estadia que son incoherentes (valores negativos)

```{r}

base_registros_medicos <- base_registros_medicos %>%
  filter(diferencia_dias >= 0)

```

#Analizamos la cantidad de visitias que tuvo cada paciente

```{r}
visitas_paciente <- base_registros_medicos %>%
  count(id_paciente)
print(visitas_paciente)

costo_cliente <- aggregate(costo ~ id_paciente, data = base_registros_medicos, FUN = sum)

print(costo_cliente)

```

#Creamos una tabla donde ordenen mediante la variable id_paciente

```{r}

tabla_clientes <- merge(costo_cliente, visitas_paciente, by = "id_paciente", all = TRUE)
print(tabla_clientes)


tabla_analisis <- merge(tabla_clientes, base_registros_medicos[, c("id_paciente", "diferencia_dias")], by = "id_paciente", all.x = TRUE)
print(tabla_analisis)

```

#Mostramos los valores erroneos

```{r}
valores_incoherentes <- bind_rows(
  Id_registro_no_valido,
  id_clientes_no_registrados,
  costo_no_registrados,
  diagnostico_no_registrados,
  estado_no_registrados
)

```

#Mostramos la base de datos limpia, la tabla de valores erroneos y la tabla pedida que son los pacientes dados de alta

```{r}
 print(base_registros_medicos)
print(valores_incoherentes)
print(pacientes_alta)


```
