---
title: "Ejercicio"
author: "Richard Orihuela Mucha"
date: '2024-07-13'
output:
  word_document: default
  pdf_document: default
  df_print: paged
  html_document: default
---

```{r}
library(tidyverse)
library(rio)
```


```{r setup, include=FALSE}
knitr::opts_chunk$set(echo = TRUE)

```

#Cargamos la base de datos:

```{r}
base_transacciones <- import("base_transacciones.csv")

```

#Limpiamos la base, en este codigo de filtran lo que son las fechas invalidas que no siguen el formato #YYYY-#MM-#DD

```{r}
is_valid_date <- function(date) {
  grepl("^\\d{4}-\\d{2}-\\d{2}$", date)
}

fechas_invalidas<-base_transacciones %>%
  filter(!is_valid_date(fecha_transaccion))
print(fechas_invalidas) 

base_transacciones <- base_transacciones %>%
  filter(is_valid_date(fecha_transaccion))
print(base_transacciones)

```

#Ahora vamos a filtrar los numeros negativos de las variables id_transaccion, id_cliente y monto

```{r}
base_transacciones <- base_transacciones %>%
  filter(id_transaccion >= 0, id_cliente >= 0, monto >= 0)
print(base_transacciones)
```

#filtramos los valores NA(no registrados)

```{r}
tipo_transaccion_no_registrada <-base_transacciones %>%
  filter(is.na(tipo_transaccion))

estado_transaccion_no_registrada <- base_transacciones%>%
  filter(is.na(estado_transaccion))

base_transacciones <- base_transacciones %>%
  filter(!is.na(tipo_transaccion), !is.na(estado_transaccion))

print(base_transacciones)

```

#Mostramos las transacciones completadas

```{r}
transacciones_completadas <- base_transacciones %>%
  filter(estado_transaccion == "Completada")
print(transacciones_completadas)

```

#Asumimos:
#los valores maximos encontrados para retiros es $3000
#los valores maximos encontrados para transferencias es $5000
#los valores maximos encontrados para depositos es $3000

```{r}

transacciones_anormales <- base_transacciones %>%
  filter((tipo_transaccion == "Retiro" & monto > 3000) |
           (tipo_transaccion == "Transferencia" & monto > 5000) |
           (tipo_transaccion == "Deposito"& monto > 3000))

print(transacciones_anormales)

```

#juntamos los datos erroneos y los ponemos en un tabla

```{r}

valores_incoherentes <- bind_rows(
  fechas_invalidas,
  estado_transaccion_no_registrada,
  tipo_transaccion_no_registrada,
)

print(valores_incoherentes)

```

#Por ultimo mostramos la base de datos limpia:

```{r}

print(base_transacciones)

```